臺灣臺中地方法院刑事判決　　　　　　　　　　　　九十一年度訴字第一二六八號
　　公　訴　人　臺灣臺中地方法院檢察署檢察官
　　被　　　告　丙○○
　　　　　　　　甲○○
　　共　　　同
　　指定辯護人　本院公設辯護人　丁○○
右列被告因違反槍砲彈藥刀械管制條例等案件，經檢察官提起公訴（九十一年度偵字
第一三００、二五六九號），本院判決如左：
    主  文
丙○○未經許可，持有手槍，處有期徒刑陸年，併科罰金新台幣伍拾萬元，罰金如易
服勞役，以罰金總額與六個月之日數比例折算；扣案之奧地利製GLOCK一九型口徑九
mm制式半自動手槍（含彈匣，槍枝管制編號：0000000000）壹支、印尼製
口徑九mm之制式半自動手槍子彈玖顆，沒收。又未經許可，持有子彈，處有期徒刑捌
月，併科罰金新台幣拾萬元，罰金如易服勞役，以銀元參佰元即新台幣玖佰元折算壹
日；扣案之口徑九mm制式半自動手槍子彈柒拾顆，沒收。又未經許可，寄藏手槍，累
犯，處有期徒刑陸年，併科罰金新台幣肆拾萬元，罰金如易服勞役，以罰金總額與六
個月之日數比例折算；扣案之菲律賓製Ｍ一六Ａ一型口徑五‧五六mm全自動制式步槍
（槍枝管制編號：0000000000）壹支、口徑五‧五六mm制式Ｍ一六步槍子
彈玖拾貳顆、口徑九mm制式九０達姆彈壹顆、口徑０‧三八吋制式三八０半自動手槍
子彈拾柒顆、口徑０‧三八吋制式三八０達姆彈拾伍顆、制式九０、三八０半自動
手槍用彈匣貳個，均沒收。又未經許可，持有可發射子彈具有殺傷力之改造槍枝，累
犯，處有期徒刑貳年，併科罰金新台幣貳拾萬元，罰金如易服勞役，以罰金總額與六
個月之日數比例折算；扣案之仿BERETTA廠半自動手槍製造之改造手槍（槍枝管制編
號：0000000000）壹支沒收。又行使偽造私文書，足以生損害於公眾及他
人，累犯，處有期徒刑捌月；如附表所示之署押及扣案之變造「乙○○」名義之國民
身分證上丙○○之照片壹張，均沒收。應執行有期徒刑拾肆年陸月，併科罰金新台幣
壹佰萬元，罰金如易服勞役，以罰金總額與六個月之日數比例折算；扣案之奧地利製
GLOCK一九型口徑九mm制式半自動手槍（含彈匣，槍枝管制編號：00000000
00）壹支、印尼製口徑九mm之制式半自動手槍子彈玖顆、口徑九mm制式半自動手槍
子彈柒拾顆、菲律賓製Ｍ一六Ａ一型口徑五‧五六mm全自動制式步槍（槍枝管制編號
：0000000000）壹支、口徑五‧五六mm制式Ｍ一六步槍子彈玖拾貳顆、口
徑九mm制式九０達姆彈壹顆、口徑０‧三八吋制式三八０半自動手槍子彈拾柒顆、
口徑０‧三八吋制式三八０達姆彈拾伍顆、制式九０、三八０半自動手槍用彈匣貳個
、仿BERETTA廠半自動手槍製造之改造手槍（槍枝管制編號：0000000000
）壹支、變造「乙○○」名義之國民身分證上丙○○之照片壹張及如附表所示之署押
，均沒收。
甲○○未經許可，寄藏手槍，處有期徒刑伍年陸月，併科罰金新台幣拾萬元，罰金如
易服勞役，以銀元參佰元即新台幣玖佰元折算壹日。扣案之奧地利製GLOCK一九型口
徑九mm制式半自動手槍（含彈匣，槍枝管制編號：0000000000）壹支、印
尼製口徑九mm之制式半自動手槍子彈玖顆，沒收。
    事  實
一、丙○○曾於民國八十八年間，因常業重利罪，經本院以八十八年度訴字第一九六
    九號判處有期徒刑三月，如易科罰金，以參佰元折算壹日確定，甫於八十九年一
    月二十八日易科罰金執行完畢。
二、丙○○明知制式槍砲、彈藥業經主管機關公告列管，未經中央主管機關許可，不
    得持有，竟於八十八年七月間，在台中市○○路與自由路口，以新台幣（下同）
    二十萬元之代價，向姓名年籍不詳綽號「水哥」之成年男子，購買具有殺傷力之
    奧地利製GLOCK一九型口徑九mm制式半自動手槍（含彈匣，槍枝管制編號：00
    00000000）一支、印尼製口徑九mm之制式半自動手槍子彈三十顆（其中
    擊發十八顆，業經擊發滅失）後，未經許可非法持有前開制式槍彈，丙○○原將
    前開制式手槍一支及剩餘之制式子彈十二顆，放置於台中縣太平市○○○街一三
    巷三０號住處，未幾，又轉而將其埋藏於住處附近土地公廟之空地，時至八十九
    年間，因涉嫌妨害自由等案件，經臺灣臺中地方法院發佈通緝，於逃亡期間，乃
    於九十年二月間將前開制式槍彈取出，隨身攜帶持有，以備不時之需。迄於九十
    年十二月底，在台中市○○路與民生北路口，丙○○將前開制式槍彈，委託甲○○暫時代為保管，甲○○明知丙○○所委託保管之物品為經主管機關公告列管之
    槍彈，未經中央主管機關許可，不得受託寄藏，竟仍接受丙○○之委託，將丙○○以報紙包裹再以裝置洋酒使用之絨布袋包裝之前開制式槍彈，寄藏於台中市○
    區○○街與武德街其不詳姓名年籍綽號「阿牛」之不知情友人所經營之檳榔攤內
    ；嗣於九十一年一月九日凌晨零時三十分許，在台中市○區○○街與武德街口之
    前開以鐵皮屋搭建之檳榔攤內，為警查獲丙○○、洪明福，並扣得丙○○所有之
    前開奧地利製GLOCK一九型口徑九mm制式半自動手槍（含彈匣，槍枝管制編號：
    0000000000）一支、印尼製口徑九mm之制式半自動手槍子彈十二顆（
    其中三顆，業經試射滅失）。
三、丙○○另明知制式子彈亦經主管機關公告列管，未經中央主管機關許可，竟於八
    十六年間，在不詳處所，接受不詳姓名年籍綽號「黑人」之成年男子所交付之具
    有殺傷力之口徑九mm制式半自動手槍子彈七十三顆，未經許可非法持有前開制式
    子彈，並將之放置於台中縣太平市○○○街一三巷三０號住處。嗣於九十一年二
    月一日，經警借提丙○○前往台中縣太平市○○○街一三巷三０號其住處，當場
    起獲丙○○所有之前開口徑九mm制式半自動手槍子彈七十三顆（其中三顆，業經
    試射滅失）。
四、又丙○○明知林天助（已歿）所持有具殺傷力之菲律賓製Ｍ一六Ａ一型口徑五‧
    五六mm全自動制式步槍（槍枝管制編號：0000000000）一支、口徑五
    ‧五六mm制式Ｍ一六步槍子彈九十三顆、口徑九mm制式九０達姆彈一顆、口徑０
    ‧三八吋制式三八０半自動手槍子彈四十顆、口徑０‧三八吋制式三八０達姆彈
    十五顆、制式九０、三八０半自動手槍用彈匣二個係經主管機關公告列管之制式
    槍彈，未經中央主管機關許可，不得受託寄藏，竟於九十年一月底，在台中市○○路附近，接受林天助之委託，將前開制式槍彈寄藏於台中市○○○路與向上路
    口附近之不詳處所，九十年一月底，再將前開制式槍彈分別持往台中縣太平市○○○街一三巷三０號其住處及台中市○○○街與河北東街口旁廢棄之鐵皮屋內寄
    藏。嗣於九十一年二月一日，經警借提丙○○前往台中縣太平市○○○街一三巷
    三０號其住處，當場起獲丙○○受託寄藏之前開口徑九mm制式九０達姆彈一顆、
    口徑０‧三八吋制式三八０半自動手槍子彈四十顆（其中三顆，業經試射滅失）
    、口徑０‧三八吋制式三八０達姆彈十五顆、制式九０、三八０半自動手槍用彈
    匣二個，復前往台中市○○○街與河北東街口旁廢棄之鐵皮屋內，當場起獲丙○○受託寄藏之前開菲律賓製Ｍ一六Ａ一型口徑五‧五六mm全自動制式步槍（槍枝
    管制編號：0000000000）一支、口徑五‧五六mm制式Ｍ一六步槍子彈
    九十三顆（其中一顆，業經試射滅失）。
五、再丙○○明知改造槍枝、彈藥亦經主管機關公告列管，未經中央主管機關許可，
    竟於九十年一月初，在不詳處所，接受林天助所交付之可發射子彈、具有殺傷力
    之仿BERETTA廠半自動手槍製造之改造手槍（槍枝管制編號：00000000
    00）一支、土造子彈五顆（採樣試射二顆，其中一顆具有殺傷力，業經試射滅
    失，一顆無法擊發，不具殺傷力，其餘三顆，未經實際測試，無法確認具有殺傷
    力），未經許可非法持有前開可發射子彈、具有殺傷力之改造槍彈，作為防身使
    用，隨後並將之埋藏於台中縣龍井鄉麗水村大肚溪出水口鐵塔下草叢內；嗣於九
    十一年四月十二日，經警借提丙○○前往前開處所，當場起獲丙○○持有之前開
    仿BERETTA廠半自動手槍製造之改造手槍（槍枝管制編號：000000000
    0）一支、土造子彈一顆（業經試射滅失）。
六、丙○○因妨害自由等案件，遭法院發佈通緝期間，為逃避警方之查緝，竟與不詳
    姓名年籍綽號「眼鏡」之成年男子基於共同變造國民身分證之犯意聯絡，於八十
    九年十二月間，在台中市○○○路某處，由丙○○提供其個人照片，而姓名年籍
    不詳綽號「眼鏡」之成年男子即將該照片換貼於來源不明之「乙○○」國民身分
    證上，變造完成後，姓名年籍不詳綽號「眼鏡」之成年男子即於九十年二月間，
    在台中市○○路附近，將變造完成之「乙○○」國民身分證交付與丙○○隨身攜
    帶，用以應付警方之查緝，供為行使之用，迄於九十一年一月九日凌晨零時三十
    分許，丙○○在台中市○區○○街與武德街口之檳榔攤內為警循線查獲後，即冒
    用「乙○○」之名義，向員警提出前開變造「乙○○」名義之國民身分證加以行
    使，足以生損害於乙○○之名譽及戶政機關對於戶籍管理之正確性。又丙○○另
    基於行使偽造私文書及偽造署押之犯意，接續於九十一年一月八日凌晨零時三十
    分許，在台中市警察局第三分局之「搜索扣押筆錄」上，冒用「乙○○」之名義
    ，偽造「乙○○」名義之署押一枚、按捺指印一枚；復於九十一年一月九日凌晨
    零時五十分許，接續冒用「乙○○」之名義應訊，並在「台中市警察局第三分局
    立德所第一次偵訊筆錄」上，偽造「乙○○」名義之署押二枚、按捺指印二枚，
    在「煙毒證物袋」上，偽造「乙○○」名義之署押一枚、按捺指印三枚；再於九
    十一年一月九日十時四十五分許，在「台中市警察局第三分局第二次偵訊筆錄」
    上，偽造「乙○○」名義之署押二枚、按捺指印十一枚，在「查獲現場照片」上
    ，偽造「乙○○」名義之署押一枚、按捺指印一枚，在「台中市警察局第三分局
    扣押物品目錄表」上，偽造「乙○○」名義之署押一枚、按捺指印一枚，在「尿
    液採集紀錄表」上，偽造「乙○○」名義之署押一枚、按捺指印一枚，同時在具
    有私文書性質之「逮捕通知書」上，冒用「乙○○」名義，偽造「乙○○」名義
    之署押一枚、按捺指印一枚，並交付台中市警察局第三分局行使，以表示「乙○○」名義之人已接獲通知遭警察機關依法逕行逮捕之意，並在「尿液檢驗代號與
    真實姓名對照表」上，按捺指印一枚；復於九十一年一月九日二十一時五十二分
    許，在「臺灣臺中地方法院檢察署訊問筆錄」上，冒用「乙○○」名義應訊，偽
    造「乙○○」名義之署押一枚，於九十一年一月二十三日十一時五十分許，在「
    臺灣臺中地方法院檢察署訊問筆錄」上，偽造「乙○○」名義之署押一枚，足以
 生損害於乙○○之名譽及偵查機關對於犯罪偵查之正確性。嗣經警將丙○○之指
    紋卡片送請內政部警政署刑事警察局以電腦輸入比對結果，始獲悉丙○○冒名應
    訊之情，並扣得丙○○持以行使之前開變造「乙○○」名義之國民身分證一張。
七、案經台中市警察局移送及台中市警察局第三分局報告臺灣臺中地方法院檢察署檢
    察官偵查起訴。
    理  由
一、訊據被告丙○○，對於右揭時地，未經許可持有如犯罪事實二所示之制式槍彈、
    持有如犯罪事實三所示制式子彈、寄藏如犯罪事實四所示之制式槍彈、持有如犯
    罪事實五所示之改造槍彈、行使變造國民身分證、行使偽造「乙○○」名義之逮
    捕通知書及偽造「乙○○」名義之署押等情，業經坦認屬實，並有台中市警察局
    第三分局立德所第一次、第二次偵訊筆錄各一份（參照九十一年度偵字第一三０
    ０號偵查卷第一二頁、第一三至一五頁）、搜索扣押筆錄一份（參照九十一年度
    偵字第一三００號偵查卷第三一頁反面）、煙毒證物袋一份（參照九十一年度偵
    字第一三００號偵查卷第三六頁）、查獲現場照片二份（參照九十一年度偵字第
    一三００號偵查卷第四一頁）、扣押物品目錄表一份（參照九十一年度偵字第一
    三００號偵查卷第四三頁）、尿液採集紀錄表一份（參照九十一年度偵字第一三
    ００號偵查卷第四八頁）、逮捕通知書一份（參照九十一年度偵字第一三００號
    偵查卷第六九頁）、尿液檢驗代號與真實姓名對照表一份（參照九十一年度偵字
    第一三００號偵查卷第五０頁）、臺灣臺中地方法院檢察署訊問筆錄二份（參照
    九十一年度偵字第一三００號偵查卷第八四頁、第九一頁）、現場照片十八張（
    參照九十一年度偵字第一三００號偵查卷第一四二至一四四頁、第二一三至二一
    五頁、九十一年度偵字第二五六九號偵查卷第一七至一八頁、第二三至二四頁）
    在卷可稽，並有扣案之奧地利製GLOCK一九型口徑九mm制式半自動手槍（含彈匣
    ，槍枝管制編號：0000000000）一支、印尼製口徑九mm之制式半自動
    手槍子彈十二顆（其中三顆，業經試射滅失）、口徑九mm制式半自動手槍子彈七
    十三顆（其中三顆，業經試射滅失）、口徑九mm制式九０達姆彈一顆、口徑０‧
    三八吋制式三八０半自動手槍子彈四十顆（其中三顆，業經試射滅失）、口徑０
    ‧三八吋制式三八０達姆彈十五顆、制式九０、三八０半自動手槍用彈匣二個、
    菲律賓製Ｍ一六Ａ一型口徑五‧五六mm全自動制式步槍（槍枝管制編號：000
    0000000）一支、口徑五‧五六mm制式Ｍ一六步槍子彈九十三顆（其中一
    顆，業經試射滅失）、仿BERETTA廠半自動手槍製造之改造手槍（槍枝管制編號
    ：0000000000）一支、土造子彈一顆（業經試射滅失）、變造國民身
    分證一張（檢附於九十一年度偵字第一三００號偵查卷證物袋內）等物為證。而
    扣案如犯罪事實二所示之制式槍彈，經送請內政部警政署刑事警察局鑑驗結果，
    制式手槍（槍枝管制編號：0000000000）一支，認係奧地利製GLOCK
    一九型口徑九mm（九×一九）之制式半自動手槍，具完整之裝填、閉鎖和擊發裝
    置，機械性能良好，可擊發子彈，認具殺傷力；而子彈十二顆（其中三顆，業經
    試射滅失），認均係印尼製口徑九mm之制式半自動手槍彈，均具殺傷力，此有內
    政部警政署刑事警察局九十一年一月二十四日（九十一）刑鑑字第一二七０三號
    函（參照九十一年度偵字第一三００號偵查卷第一一九至一二０頁）在卷可稽；
    扣案如犯罪事實三所示之制式子彈及如犯罪事實四所示之制式槍彈，經送請內政
    部警政署刑事警察局鑑驗結果，制式Ｍ一六步槍（槍枝管制編號：000000
    0000）一支，認係COLT廠授權菲律賓製Ｍ一六Ａ一口徑五‧五六mm全自動步
    槍，機械性能良好，可擊發子彈認具殺傷力；制式Ｍ一六步槍子彈九十三顆（其
    中一顆，業經試射滅失），認均係口徑五‧五六mm步槍彈，均具殺傷力；制式九
    ０手槍子彈七十三顆（其中三顆，業經試射滅失），認均係口徑九mm制式半自動
    手槍彈，均具殺傷力；制式九０達姆彈一顆，認係口徑九mm制式半自動手槍中空
    彈，具殺傷力；制式三八０子彈四十顆（其中三顆，業經試射滅失），認均係口
    徑０‧三八０吋制式半自動手槍彈，均具殺傷力；制式三八０達姆彈十五顆，認
    均係口徑０‧三八０吋半自動手槍中空彈，均具殺傷力；制式九０、三八０彈匣
    二個，認均係半自動手槍用彈匣，經實際裝填，均可裝填口徑０‧三八０吋子彈
    ，此有內政部警政署刑事警察局九十一年三月五日刑鑑字第０九一００二七九六
    五號函在卷可稽；扣案如犯罪事實五之改造槍彈，經送請內政部警政署刑事警察
    局鑑驗結果，改造手槍（槍枝管制編號：0000000000）一支，認係仿
    BERETTA廠半自動手槍製造之金屬玩具手槍換裝土造金屬槍管改造而成，機械性
    能良好，可擊發子彈，認具殺傷力；而土造子彈五顆，認係由長約一七‧一mm之
    土造金屬彈殼加裝直徑約八‧八mm土造金屬彈頭組合而成之土造子彈，採樣二顆
    試射結果，一顆可擊發，認具殺傷力，一顆無法擊發，認不具殺傷力，此有內政
    部警政署刑事警察局九十一年五月十三日刑鑑字第０九一００九０一六二號函（
    參照偵查卷第二四九至二五四頁）在卷可稽。再者，被告丙○○於九十一年一月
    九日於台中市警察局第三分局所捺印之指紋卡片，經送請內政部警政署刑事警察
    局輸入電腦比對結果，確與被告丙○○之指紋卡檔案相符，此有內政部警政署刑
    事警察局九十一年一月二十四日（九十一）刑紋字第一七五四五號鑑驗書（參照
    九十一年度偵字第一三００號偵查卷第一二一頁）在卷可參。被告丙○○自白供
    述與事實相符，應堪置信。本件事證已臻明確，被告丙○○犯行，洵堪認定。
二、訊據被告甲○○則矢口否認有何未經許可非法寄藏制式槍彈之犯行，辯稱：伊接
    受被告丙○○之委託，代為寄藏物品之際，該物品係以報紙包裹外覆以裝置洋酒
    之絨布袋，伊並不知道內容物，接受委託後即將之寄放於其友人經營之檳榔攤後
    ，嗣後即為警查獲，伊係於警察查獲該物品之際，始知悉代為寄藏者係屬制式槍
    彈云云。經查：被告丙○○於偵訊中供稱：「我是因為妨害自由案被臺中地院通
    緝，因走投無路又無經費，就想把手槍拿出來伺機犯案，賺取一些費用，就在九
    十年十二月將它挖出，問朋友有無可作案的門路可以賺錢，因我被通緝，合法的
    違法的錢我都願意賺，想說沒有門路就將它賣掉，但事實上我始終沒有拿它犯案
    ，後來我遇到甲○○，他知道我有槍，跟我說通緝中帶槍很危險，我就交給他幫
    我保管，他拿到查獲地那是一個檳榔攤，我也不知道。他（指被告甲○○）有告
    訴我他要拿去用，到底要用什麼他沒有明說，但我告訴他你可以拿去嚇嚇別人，
    但若鬧出死傷就不干我的事，我也不知道他拿手槍要作什麼，這是我交給他二天
    後他在電話中告訴我的。」（參照九十一年度偵字第一三００號偵查卷第一七三
    頁）、「（被告甲○○寄藏的槍彈）是我交給他的。（被告甲○○）剛開始沒有
    說，後來跟我說他要用，我有跟他說要用的話小心點，他應該是沒有拿去使用，
    因我交給他時是槍一把、子彈十二發，查獲時也是這樣，我是在九十年十二月底
    在台中市○○路及民生北路口交給甲○○。」（參照九十一年度偵字第一三００
    號偵查卷第一七九頁）等語，證人鄭俊杰於警詢中亦證稱：「該手槍與子彈是甲○○及乙○○（即被告丙○○冒用之名）兩人於九十一年元月八日十九時許兩人
    到我的檳榔攤內放的。」（參照九十一年度偵字第一三００號偵查卷第二三頁正
    面）等語，而被告甲○○於偵訊中供稱：「在九十一年一月八日查獲前一天，在
    檳榔攤的附近，他叫我幫他保養槍管，我就收下幫他上油保養，保養後就將它放
    在檳榔攤，我有叫他自己去拿。」（參照九十一年度偵字第一三００號偵查卷第
    一八三頁）等語，顯見被告甲○○對於受託寄藏之物品係屬槍彈之情，理當出充
    分知悉；況且，以被告丙○○身為遭重案罪嫌被訴之通緝犯身分而言，在逃亡期
    間，尚須籌措跑路費及日常花用之資，除非交代隨身攜帶供作防身或犯案用之槍
    枝外，如何有其他財物需要委託他人寄藏？則被告甲○○既明知被告丙○○所交
    付之物品為管制之制式槍彈，竟仍予接受並代為寄藏，自已該當於未經許可寄藏
    制式槍彈罪；被告甲○○所辯，顯係事後卸責之詞，要難採信。本件事證已臻明
    確，被告甲○○犯行，洵堪認定。
三、被告丙○○未經許可，持有具有殺傷力之奧地利製GLOCK一九型口徑九mm制式半
    自動手槍（含彈匣，槍枝管制編號：0000000000）一支、印尼製口徑
    九mm之制式半自動手槍子彈十二顆，核其所為，係違反槍砲彈藥刀械管制條例第
    七條第四項之未經許可持有制式手槍罪、同條例第十二條第四項之未經許可持有
    子彈罪。被告丙○○一個持有行為，同時觸犯未經許可持有制式手槍罪及未經許
    可持有子彈罪，為想像競合犯之裁判上一罪關係，應依刑法第五十五條之規定，
    從一重之未經許可持有制式手槍罪論處。又被告丙○○未經許可，持有具有殺傷
    力之口徑九mm制式半自動手槍子彈七十三顆，核其所為，係違反槍砲彈藥刀械管
    制條例第十二條第四項之未經許可持有子彈罪。又被告丙○○未經許可，受託寄
    藏具有殺傷力之前開口徑九mm制式九０達姆彈一顆、口徑０‧三八吋制式三八０
    半自動手槍子彈四十顆、口徑０‧三八吋制式三八０達姆彈十五顆、制式九０、
    三八０半自動手槍用彈匣二個、菲律賓製Ｍ一六Ａ一型口徑五‧五六mm全自動制
    式步槍（槍枝管制編號：0000000000）一支、口徑五‧五六mm制式Ｍ
    一六步槍子彈九十三顆，核其所為，係違反槍砲彈藥刀械管制條例第七條第四項
    之未經許可寄藏步槍罪、同條例第十二條第四項之未經許可持有子彈。被告丙○○一個持有行為，同時觸犯未經許可持有制式步槍罪及未經許可持有子彈罪，為
    想像競合犯之裁判上一罪關係，應依刑法第五十五條之規定，從一重之未經許可
    持有制式步槍罪論處。又被告丙○○未經許可，持有可發射子彈、具有殺傷力之
    仿BERETTA廠半自動手槍製造之改造手槍（槍枝管制編號：000000000
    0）一支、土造子彈一顆，核其所為，係違反槍砲彈藥刀械管制條例第十一條第
    四項之未經許可持有改造槍枝罪、第十二條第四項之未經許可持有子彈罪。被告
    丙○○一個持有行為，同時觸犯未經許可持有改造手槍罪及未經許可持有子彈罪
    ，為想像競合犯之裁判上一罪關係，應依刑法第五十五條之規定，從一重之未經
    許可持有改造手槍罪論處。另被告丙○○與不詳姓名年籍綽號「眼鏡」之成年男
    子，基於共同變造國民身分證之犯意聯絡，由被告丙○○交付照片，而由不詳姓
    名年籍綽號「眼鏡」之成年男子將被告丙○○之照片換貼在來源不明之乙○○國
    民身分證上，完成變造後，交付被告丙○○行使，以應付警方查緝，被告丙○○
    嗣於遭警查獲之際，進而提出前開變造國民身分證加以行使，以冒用「乙○○」
    名義，足以生損害於乙○○之名譽及戶政機關對於戶籍管理之正確性，核其所為
    ，係犯刑法第二百十六條、第二百十二條之行使變造國民身分證罪。至於前開乙○○之國民身分證係乙○○遭竊或遺失之贓物之情，被告丙○○供稱並不知悉其
    來源，亦無相關事證足以佐證被告丙○○知贓之情事，自難另論以收受贓物之犯
    行，附此敘明。被告丙○○與不詳姓名年籍綽號「眼鏡」之成年男子間，顯有共
    同變造國民身分證之犯意聯絡及行為分擔，為共同正犯。被告丙○○共同變造國
    民身分證之低度行為，應為行使變造國民身分證之高度行為所吸收，不另論處。
    又被告丙○○基於行使偽造私文書及偽造署押之犯意，冒用「乙○○」之名義應
    訊，於台中市警察局第三分局之「搜索扣押筆錄」、「台中市警察局第三分局立
    德所第一次偵訊筆錄」、「煙毒證物袋」、「台中市警察局第三分局第二次偵訊
    筆錄」、「查獲現場照片」、「台中市警察局第三分局扣押物品目錄表」、「尿
    液採集紀錄表」、「尿液檢驗代號與真實姓名對照表」、「臺灣臺中地方法院檢
    察署訊問筆錄」上，接續偽造「乙○○」名義之署押，並按捺指印；並在具有私
    文書性質之「逮捕通知書」上，冒用「乙○○」名義，偽造「乙○○」名義之署
    押、按捺指印，交付台中市警察局第三分局行使，以表示「乙○○」名義之人已
    接獲通知遭警察機關依法逕行逮捕之意，足以生損害於乙○○之名譽及偵查機關
    對於犯罪偵查之正確性；核其所為，係犯刑法第二百十六條、第二百十條之行使
    偽造私文書罪、第二百十七條之偽造署押罪。被告丙○○在同一案件中基於一個
    冒名應訊之單一犯意，接續偽造「乙○○」名義署押之行為，其時間密接，侵害
    同一法益，各行為之獨立性薄弱，應屬數個舉動之接續施行，應為接續犯之包括
    一罪關係，僅論以一罪。又被告丙○○偽造署押之行為，偽造私文書之階段行為
    ；而偽造私文書之低度行為，亦為行使偽造私文書之高度行為所吸收，均不另論
    處。按「逮捕通知書」，係用以表示被告丙○○業已接獲警察機關告知依法逕行
    逮捕之意，足以為一定之意思表示，具有私文書之性質，公訴人對於被告丙○○
    在「逮捕通知書」偽造「乙○○」名義之署押、按捺指印之行為，僅論以偽造署
    押罪，尚有未洽，惟因公訴人已就偽造署押之階段行為起訴，則行使偽造私文書
    之行為，應為本院審判效力所及，自得併予審酌，該部分起訴法條併予變更，併
    此敘明。再者，被告丙○○所犯行使變造國民身分證罪與行使偽造私文書罪二者
    間，有方法、結果之牽連關係，為牽連犯之裁判上一罪關係，應依刑法第五十五
    條之規定，從一重之行使偽造私文書罪論處。至於被告丙○○所犯未經許可持有
    制式手槍罪、未經許可持有子彈罪、未經許可寄藏步槍罪、未經許可持有改造手
    槍罪及行使偽造私文書罪五者間，犯意個別，行為互殊，侵害法益亦異，應予分
    論併罰。被告甲○○未經許可，受託寄藏具有殺傷力之奧地利製GLOCK一九型口
    徑九mm制式半自動手槍（含彈匣，槍枝管制編號：0000000000）一支
    、印尼製口徑九mm之制式半自動手槍子彈十二顆，核其所為，係違反槍砲彈藥刀
    械管制條例第七條第四項之未經許可寄藏制式手槍罪、同條例第十二條第四項之
    未經許可寄藏子彈罪。被告甲○○一個持有行為，同時觸犯未經許可寄藏制式手
    槍罪及未經許可寄藏子彈罪，為想像競合犯之裁判上一罪關係，應依刑法第五十
    五條之規定，從一重之未經許可寄藏制式手槍罪論處。末查：被告丙○○曾於八
    十八年間，因常業重利罪，經本院以八十八年度訴字第一九六九號判處有期徒刑
    三月，如易科罰金，以佰元折算壹日確定，甫於八十九年一月二十八日易科罰
    金執行完畢，此有臺灣高等法院被告全國前案紀錄表、臺灣高等法院檢察署刑案
    紀錄簡覆表各一份在卷為憑，被告丙○○前受有期徒刑之執行完畢後，五年以內
    再犯有期徒刑以上之罪，如犯罪事實四、五、六所示之罪，為累犯，均應依刑法
    第四十七條之規定，各加重其刑。爰審酌被告丙○○擁槍自重，圖供犯罪之用，
    對於社會治安及民眾生命安全，造成重大危害，且被告丙○○持有之槍彈數量驚
    人，縱未持以犯案，對於社會已有潛在之威脅性存在，其行可議，殊無輕縱之理
    ；又被告丙○○遭受通緝，仍不知悔改，竟圖冒用他人名義，逃避警方追緝，進
    而觸犯偽造文書犯行，更無可赦之理；惟被告丙○○於獲案後，業經坦承犯行，
    態度良好，且配合警方之借提查緝動作，主動提供其他藏匿之槍枝來源，已見悔
    意；而被告甲○○對於受託寄藏制式槍彈之犯行，代為寄藏之動機，不論為何，
    被告甲○○之行為均已有潛在之威脅性，其情難縱，又被告甲○○於本院審理中
    仍矢口否認犯行，未見悔意，犯後態度不佳等一切情狀，分別量處如主文所示之
    刑，被告丙○○部分並合併定其應執行刑。
四、扣案之奧地利製GLOCK一九型口徑九mm制式半自動手槍（含彈匣，槍枝管制編號
    ：0000000000）一支、印尼製口徑九mm之制式半自動手槍子彈十二顆
    （其中三顆，業經試射滅失）、口徑九mm制式半自動手槍子彈七十三顆（其中三
    顆，業經試射滅失）、口徑九mm制式九０達姆彈一顆、口徑０‧三八吋制式三八
    ０半自動手槍子彈四十顆（其中三顆，業經試射滅失）、口徑０‧三八吋制式三
    八０達姆彈十五顆、制式九０、三八０半自動手槍用彈匣二個、菲律賓製Ｍ一六
    Ａ一型口徑五‧五六mm全自動制式步槍（槍枝管制編號：0000000000
    ）一支、口徑五‧五六mm制式Ｍ一六步槍子彈九十三顆（其中一顆，業經試射滅
    失）、仿BERETTA廠半自動手槍製造之改造手槍（槍枝管制編號：000000
    0000）一支、土造子彈一顆（業經試射滅失），係屬違禁物，不問屬於被告
    丙○○、甲○○與否，除子彈部分經實際試射，業已滅失部分外，爰依刑法第三
    十八條第一項第一款之規定，併予諭知沒收。又如附表所示之偽造「乙○○」名
    義之署押、按捺指印，不問屬於被告丙○○與否，爰依刑法第二百十九條之規定
    ，併予諭知沒收。再者，扣案之變造「乙○○」名義之國民身分證上被告丙○○
    之照片一張，係被告丙○○所有，供共同行使變造國民身分證所用之物，爰依刑
    法第三十八條第一項第二款之規定，併予諭知沒收。
據上論斷，應依刑事訴訟法第二百九十九條第一項前段、第三百條，槍砲彈藥刀械管
制條例第七條第四項、第十一條第四項、第十二條第四項，刑法第十一條前段、第二
十八條、第二百十六條、第二百十條、第二百十二條、第五十五條、第四十七條、第
四十二條第二項、第三項、第五十一條第五款、第七款、第九款、第三十八條第一項
第一款、第二款、第二百十九條，罰金罰鍰提高標準條例第一條前段、第二條，現行
法規所定貨幣單位折算新台幣條例第二條，判決如主文。
中      華      民      國      九十一      年    六    月    二十一    日
                                臺灣臺中地方法院刑事第六庭
                                        法  官  巫淑芳
右正本證明與原本無異。
如不服本判決，應於送達後十日內向本院提出上訴狀 （須附繕本） ，上訴於台灣高等
法院台中分院。
                                        書記官
中      華      民      國      九十一      年    六    月    二十一    日
附錄論罪科刑法條：
槍砲彈藥刀械管制條例第七條：
未經許可，製造、販賣或運輸火砲、肩射武器、機關槍、衝鋒槍、卡柄槍、自動步槍
、普通步槍、馬槍、手槍或各類砲彈、炸彈、爆裂物者，處死刑、無期徒刑或七年以
上有期徒刑；處徒刑者，併科新台幣三千萬元以下罰金。
未經許可，轉讓、出租、或出借前項所列槍砲、彈藥者，處無期徒刑或五年以上有期
徒刑，併科新台幣一千萬元以下罰金。
意圖供自己或他人犯罪之用，而犯前二項之罪者，處死刑或無期徒刑；處徒刑者，併
科新台幣五千萬元以下罰金。
未經許可，持有、寄藏或意圖販賣而陳列第一項所列槍砲、彈藥者，處五年以上有期
徒刑，併科新台幣一千萬元以下罰金。
第一項至第三項之未遂犯罰之。
槍砲彈藥刀械管制條例第十一條：
未經許可，製造、販賣或運輸第四條第一項第一款所稱其他可發射金屬或子彈具有殺
傷力之各式槍砲者，處五年以上有期徒刑，併科新台幣一千萬元以下罰金。
未經許可，轉讓、出租或出借前項所列槍砲者，處三年以上十年以下有期徒刑，併科
新台幣七百萬元以下罰金。
意圖供自己或他人犯罪之用，而犯前二項之罪者，處無期徒刑或七年以上有期徒刑，
併科新台幣一千萬元以下罰金。
未經許可，持有、寄藏或意圖販賣而陳列第一項所列槍砲者，處一年以上七年以下有
期徒刑，併科新台幣七百萬元以下罰金。
第一項至第三項之未遂犯罰之。
槍砲彈藥刀械管制條例第十二條：
未經許可，製造、販賣或運輸子彈者，處一年以上七年以下有期徒刑，併科新台幣五
百萬元以下罰金。
未經許可，轉讓、出租或出借子彈者，處六月以上五年以下有期徒刑，併科新台幣三
百萬元以下罰金。
意圖供自己或他人犯罪之用，而犯前二項之罪者，處三年以上十年以下有期徒刑，併
科新台幣七百萬元以下罰金。
未經許可，持有、寄藏或意圖販賣而陳列子彈者，處五年以下有期徒刑，併科新台幣
三百萬元以下罰金。
第一項至第三項之未遂犯罰之。
刑法第二百十條：
偽造、變造私文書，足以生損害於公眾或他人者，處五年以下有期徒刑。
刑法第二百十二條：
偽造、變造護照、旅券、免許證、特許證及關於品行、能力、服務或其他相類之證書
、介紹書，足以生損害於公眾或他人者，處一年以下有期徒刑、拘役或三百元以下罰
金。
刑法第二百十六條：
行使第二百十條至第二百十五條之文書者，依偽造、變造文書或登載不實事項或使登
載不實事項之規定處斷。
刑法第二百十七條：
偽造印章、印文或署押，足以生損害於公眾或他人者，處三年以下有期徒刑。
盜用印章、印文或署押，足以生損害於公眾或他人者，亦同。
附表：
┌──┬───────────┬────┬────┬──────────┐
│編號│項          目        │偽造「徐│按捺指印│備註                │
│    │                      │永福」名│        │                    │
│    │                      │義之署押│        │                    │
├──┼───────────┼────┼────┼──────────┤
│  一│台中市警察局第三分局  │一枚    │一枚    │                    │
│    │搜索扣押筆錄          │        │        │                    │
├──┼───────────┼────┼────┼──────────┤
│  二│台中市警察局立德派出所│二枚    │二枚    │                    │
│    │第一次偵訊筆錄        │        │        │                    │
├──┼───────────┼────┼────┼──────────┤
│  三│煙毒證物袋            │一枚    │三枚    │                    │
├──┼───────────┼────┼────┼──────────┤
│  四│台中市警察局立德派出所│二枚    │十一枚  │                    │
│    │第二次偵訊筆錄        │        │        │                    │
├──┼───────────┼────┼────┼──────────┤
│  五│查獲現場照片          │一枚    │一枚    │                    │
├──┼───────────┼────┼────┼──────────┤
│  六│台中市警察局第三分局  │一枚    │一枚    │                    │
│    │扣押物品目錄表        │        │        │                    │
├──┼───────────┼────┼────┼──────────┤
│  七│尿液採集紀錄表        │一枚    │一枚    │                    │
├──┼───────────┼────┼────┼──────────┤
│  八│逮捕通知書            │一枚    │一枚    │足以為一定之意思表示│
│    │                      │        │        │，具有私文書之性質  │
├──┼───────────┼────┼────┼──────────┤
│  九│尿液檢驗代號與真實姓名│無      │一枚    │                    │
│    │對照表                │        │        │                    │
└──┴───────────┴────┴────┴──────────┘
